ACORDAO-COMPLETO-2349810

ACÓRDÃO DE RELAÇÃO

ACÓRDÃO DE RELAÇÃO 2520/2019 ATA 11/2019 - SEGUNDA CÂMARA

Acórdão 2520/2019-TCU-Segunda Câmara
Considerando que se trata de Tomada de Contas Especial julgada pelo Acórdão 3776/2015-TCU-Segunda Câmara, por mim relatada na sessão de 21/7/2015;
Considerando que por intermédio do referido acórdão o Tribunal julgou irregulares as contas da Sra. Wanira de Holanda Brasil, condenou-a em débito e aplicou multa proporcional ao valor do débito;
Considerando que por meio do Acórdão 812/2019-TCU-Segunda Câmara, relator Ministro Vital do Rego, o Tribunal, na sessão de 12/2/2019, conheceu do Recurso de Reconsideração interposto pela Sra. Wanira de Holanda Brasil e, no mérito, negou-lhe provimento;
Considerando que a Sra. Wanira de Holanda Brasil, por meio de seus procuradores, interpõe Embargos de Declaração contra o Acórdão 3776/2015-TCU-Segunda Câmara, por mim relatado;
Considerando que a referida peça recursal em seu conteúdo material reporta-se a elementos substanciais do julgado proferido na sessão de 21/7/2015, porquanto questiona omissão em tese ocorrida no exame do mérito do processo, que julgou suas contas irregulares;
Considerando que, nos termos do art. 34 da Lei 8.443/1992, o prazo para interposição de embargos de declaração é de dez dias, contados na forma prevista no art. 30 desta mesma lei;
Considerando que o responsável tomou ciência da deliberação recorrida em 11/08/2015, conforme consta da peça 28 dos autos;
Considerando que a peça recursal foi protocolizada no TCU em 15/3/2019, caracterizando, portanto, a intempestividade dos presentes embargos de declaração;
Os Ministros do Tribunal de Contas da União, quanto ao processo a seguir relacionado, ACORDAM, por unanimidade, com fundamento no art. 1º, inciso I, da Lei nº 8.443, de 16 de julho de 1992, c/c os arts. 15, inciso II, 143, inciso V, alínea "f", do Regimento Interno do TCU, e ante as razões expostas pelo Relator, em não conhecer dos embargos de declaração ora interpostos, por não atendimento dos requisitos específicos de admissibilidade.
1. Processo TC-Processo 031.727/2013-1 (TOMADA DE CONTAS ESPECIAL) 
	1.1. Apensos: Processo 029.904/2017-0 (SOLICITAÇÃO) 
	1.2. Responsável: Wanira de Holanda Brasil (XXX.287.994-XX) 
	1.3. Recorrente: Wanira de Holanda Brasil (XXX.287.994-XX) 
	1.4. Órgão/Entidade: Prefeitura Municipal de Sítio Novo - RN
	1.5. Relator: Ministro Augusto Nardes
	1.6. Representante do Ministério Público: Procurador Júlio Marcelo de Oliveira
	1.7. Relator da deliberacao recorrida: Ministro Augusto Nardes
	1.8. Unidades Técnicas: Secretaria de Recursos (SERUR) ; Secretaria do TCU no Estado do Rio Grande do Norte (Sec-RN) .
	1.9. Representação legal: não há.
	1.10. Determinações/Recomendações/Orientações: não há.

Segunda Câmara

Prefeitura Municipal de Sítio Novo - RN

AUGUSTO NARDES

Ministro Augusto Nardes

não há.

Procurador Júlio Marcelo de Oliveira

TOMADA DE CONTAS ESPECIAL (TCE)

Secretaria de Recursos (SERUR); Secretaria do TCU no Estado do Rio Grande do Norte (Sec-RN).